【裁判字號】    99,訴,66
【裁判日期】    991209
【裁判案由】    損害賠償
【裁判全文】
臺灣臺東地方法院民事判決                99年度訴字第66號
原      告  吳佳芳
訴訟代理人  顏惠貞
被      告  臺東縣工商發展投資策進會
法定代理人  黃健庭
訴訟代理人  陳盛永
上列當事人間請求給付資遣費等事件，本院於民國99年11月25日
言詞辯論終結，判決如下：
    主  文
被告應給付原告新臺幣伍拾玖萬柒仟壹佰陸拾柒元。
訴訟費用由被告負擔。
    事實及理由
壹、程序方面
一、按原告於判決確定前，得撤回訴之全部或一部，但被告已為
    本案之言詞辯論者，應得其同意；另訴之撤回應以書狀為之
    ，但於期日得以言詞向法院或受命法官為之；民事訴訟法第
    262 條第1項及第2項定有明文。原告起訴時本依勞動基準法
    關於預告期間工資及資遣費之規定及民法關於侵權行為之規
    定，請求被告給付預告期間工資、資遣費及精神慰撫金，嗣
    於民國99年9 月14日準備程序期日以言詞向本院撤回上開精
    神慰撫金部分之訴，核與上開法律規定相符，先予敘明。
二、按訴狀送達後，原告不得將原訴變更或追加他訴，但擴張或
    縮減應受判決事項之聲明，不在此限，民事訴訟法第255 條
    第1項第3款定有明文。原告起訴時聲明被告應給付原告新臺
    幣（下同）809,110 元，嗣因原告撤回上開精神慰撫金部分
    之訴並更正計算錯誤，爰將所為之聲明縮減為被告應給付原
    告597,167 元。原告所為訴之縮減，核與上開法律規定相符
    ，應予准許。
貳、實體方面
一、原告主張：被告自83年7月1日起僱用原告為不定期聘僱員工
    ，竟於99年2 月26日以業務性質變更而有減少勞工之必要，
    且無適當工作可供安置為由，通知原告應於99年2 月28日離
    職及發與離職證明書，卻未遵守勞動基準法第16條及第17條
    之規定，於30日前預告終止勞動契約並發給資遣費，爰依勞
    動基準法第16條及第17條之法律規定，請求被告給付預告期
    間工資及資遣費等語。並聲明：被告應給付原告597,167 元
    。
二、被告則以：渠非適用勞動基準法之事業單位，故原告應不得
    依據勞動基準法請求給付預告期間工資及資遣費等語，資為
    抗辯。並聲明：原告之訴駁回。
三、兩造不爭執之事實
  (一)被告自83年7月1日起僱用原告為不定期聘僱員工，嗣於99年
    2 月26日以業務性質變更而有減少勞工之必要，且無適當工
    作可供安置為由，通知原告應於99年2 月28日離職及發與離
    職證明書，但未預告終止勞動契約及發給資遣費。
  (二)若本院認定兩造間勞雇關係應適用勞動基準法，則兩造同意
    被告應給付原告之預告期間工資及資遣費如附表所示。
四、本院得心證之理由
  (一)按勞動基準法於農、林、漁、牧、礦、土石採取、製造、營
    造、水電、煤氣、運輸、倉儲、通信、大眾傳播其他經中央
    主管機關指定之事業等行業適用之；勞動基準法適用於一切
    勞雇關係，但因經營型態、管理制度及工作特性等因素適用
    本法確有窒礙難行者，並經中央主管機關指定公告之行業或
    工作者，不適用之；勞動基準法第3條第1項第1款至第7款所
    列各業，適用中華民國行業標準分類之規定；勞動基準法第
    3條第1項、第3項及勞動基準法施行細則第3條分別定有明文
    。又雇主依勞動基準法第11條或第13條但書規定終止勞動契
    約，如勞工繼續工作3 年以上者，應於30日前預告之並發給
    勞工資遣費；雇主未依該規定期間預告而終止契約者，應給
    付預告期間之工資；在同一雇主之事業單位繼續工作，每滿
    1年發給相當於1個月平均工資之資遣費，剩餘月數或工作未
    滿1 年者，以比例計給之，且未滿1個月者以1個月計；另勞
    工工作年資自受僱之日起算，適用勞動基準法前之工作年資
    ，其資遣費給與標準，依其當時應適用之法令規定計算；當
    時無法令可資適用者，依各該事業單位自訂之規定或勞雇雙
    方之協商計算之；適用勞動基準法後之工作年資，其資遣費
    給與標準，依勞動基準法第17條規定計算；勞動基準法第16
    條第1項、第3項、第17條、第84條之2復有明定。
  (二)查被告自83年7月1日起僱用原告為不定期聘僱員工，嗣於99
    年2 月26日以業務性質變更而有減少勞工之必要，且無適當
    工作可供安置為由，通知原告應於99年2 月28日離職及發與
    離職證明書，但未預告終止勞動契約及發給資遣費等事實，
    為兩造所不爭執；被告可歸屬於中華民國行業標準分類「人
    民團體」項下之「社會團體」，而社會團體曾經行政院勞工
    委員會於87年12月31日以勞動1 字第059605號函公告不適用
    勞動基準法，嗣經行政院勞工委員會檢討與評估，認已無不
    適用之理由，爰於98年3月11日以勞動1字第0980130167號公
    告應自98年5月1日起適用勞動基準法等情；亦有行政院勞工
    委員會99年5月7日勞動1 字第0990071061號函、臺東縣政府
    99年5 月14日府社勞字第0990047372號函在卷可稽（見本院
    卷第41頁至第42頁），應堪認定。
  (三)兩造間勞雇關係應自98年5月1日起適用勞動基準法，既經本
    院認定如前，兩造於此前提下復又同意被告應給付原告之預
    告期間工資及資遣費如附表所示，則揆前揭說明，原告請求
    被告給付預告期間工資及資遣費共597,167 元，洵屬有據，
    應予准許。
五、本件事證已臻明確，兩造其餘攻擊防禦方法及所舉未經援用
    之證據，經本院斟酌後，認為均不足以影響本判決之結果，
    爰不一一論駁，併此敘明。
六、據上論結，原告之訴為有理由，依民事訴訟法第78條，判決
    如主文。
中    華    民    國    99    年    12    月    9     日
                        民事庭法  官  陳谷鴻
【附表】
┌──┬───────┬─────┬──────┬─────────────────────────┐
│編號│   聘用期間   │   年資   │每月平均工資│            原告請求項目及金額                    │
│    │              │          │ （新臺幣） │           （四捨五入至個位數）                   │
├──┼───────┼─────┼──────┼──────┬──────────────────┤
│ 1  │83年7月1日起至│15年8個月 │35,830元    │預告期間工資│35,830元                            │
│    │99年2 月28日止│          │            │            │計算式：35,830×1＝35,830           │
│    │              │          │            ├──────┼──────────────────┤
│    │              │          │            │資遣費      │561,337元                           │
│    │              │          │            │            │計算式：35,830×(15＋8÷12)＝561,337│
│    │              │          │            ├──────┴──────────────────┤
│    │              │          │            │合計：        597,167元                           │
└──┴───────┴─────┴──────┴─────────────────────────┘
如不服本判決，應於送達後20日內，向本院提出上訴狀並表明上
訴理由，如於本判決宣示後送達前提起上訴者，應於判決送達20
日內補提上訴理由書(須附繕本)。
以上正本證明與原本無異。
中    華    民    國    99    年    12    月    9     日
                              書記官  張俊良


司法院資訊處製作；財團法人民間司法改革基金會備份。
